【裁判字號】    88,易,2755
【裁判日期】    890202
【裁判案由】    竊盜
【裁判全文】
臺灣臺北地方法院刑事判決                        八十八年度易字第二七五五號
    公   訴   人  臺灣臺北地方法院檢察署檢察官
    被        告  乙○○
右列被告因竊盜案件，經檢察官提起公訴（八十八年度偵字第二一五一七號）暨移送
併辦（臺灣板橋地方法院檢察署八十八年度偵字第二一八七八號），本院判決如左：
    主  文
乙○○連續竊盜，累犯，處有期徒刑伍月。
    事  實
一、乙○○曾因麻醉藥品管理條例案件，於八十三年六月十六日經臺灣士林地方法院
    判處有期徒刑五月，並於同年十二月十三日確定；又因詐欺罪於八十四年三月九
    日經臺灣士林地方法院判處有期徒刑十月，並於同年七月六日確定；俟該院依聲
    請而定其執行刑為有期徒刑一年二月，於八十五年九月十六日執行完畢。其又因
    竊盜罪於八十六年十月十五日經本院判處有期徒刑一年二月後確定；復因麻醉藥
    品管理條例案件，於八十七年二月十七日經臺灣臺北地方法院處有期徒刑六月後
    確定，再經本院依聲請而定其執行刑為有期徒刑一年六月，於八十八年三月十二
    日執行完畢。猶不知悔改，竟意圖為自己不法之所有，於八十八年九月十七日凌
    晨二時十分許，在台北市○○街、寶興街口趁丙○○所有車牌號碼Ｍ７─六七九
    號營業小客車車門未上鎖之際，遂進入該車內，並在駕駛座右側置物箱，著手搜
    尋財物及車鑰匙欲遂其竊取該車及車內財物之目的時，適為丙○○即時發現，而
    未得手，嗣經報警處理，經檢察官諭知交保，但因覓保無著，而改令限制住居在
    外。
二、乙○○竟仍不知警惕，又本於意圖為自己不法所有之同前概括犯意，於同月三十
    日十七時許，在台北市○○路○段五十七號中華電信雙和營運處竊取甲○○所有
    置於櫃台之皮包內有ＮＯＫＩＡ５１３０型行動電話乙隻、中華電信ＳＩＭ卡及
    五元郵票一張得手，嗣於同年十月一日零時二十五分，在台北市萬華區○○○路
    ○段一三一號前，為台北市政府警察局保安大隊一中隊員警路檢時，查獲其持有
    甲○○失竊之前開物品，始知上情。
三、案經臺北市政府警察局萬華分局報告臺灣臺北地方法院檢察署檢察官偵查起訴及
    臺灣板橋地方法院檢察署檢察官移送本院併辦。
    理  由
一、右揭事實欄第一項所述著手竊取車內財物未遂之事實，業據被告於警訊、偵查中
    及本院審理時供認不諱，核與被害人丙○○於警訊時之指述相符，雖被告於警訊
    及偵查中均未供陳欲竊車之情，然依被告於八十九年一月十九日本院審理時自承
    略以：我當時並要找鑰匙要把車開走等語，是其斯時亦有竊車之意無訛，綜前所
    述，其此部分犯行洵堪認定。
二、至事實欄第二項所述之犯行，被告於警訊及本院審理時雖均矢口否認，辯稱：「
    是在永和市○○路中華電信辦事處大門口外機車附近的地上撿到皮包，裡面有大
    哥大」等云云。然查被告於檢察官偵訊時，坦承確有竊取放在電信局櫃台上之行
    動電話等物品，並欲將之變賣。核與被害人甲○○於警訊中指述：我是在八十八
    年九月三十日十六時五十分在上班之中華電信雙和營運處，從一樓送公文至七樓
    ，當我回到辦公桌時，發現我的ＮＯＫＩＡ５１３０型行動電話乙隻、中華電信
    ＳＩＭ卡及五元郵票一張遭竊等語相符，並有贓物認領保管收據一份在卷可稽，
    被告於偵查中所為不利於己之供述應當信實，至其於警訊及本院審理中所辯係在
    永和中華電信辦事處大門口外撿到大哥大一節，則係卸責之詞，不足採信，其此
    部犯行亦堪認定，應依法論科。
三、核被告所為，就事實欄第一項部分係犯刑法第三百二十條第三項、第一項之竊盜
    罪之未遂犯，就事實欄第二項部分係犯同條第一項之竊盜罪，其先後二次竊盜未
    遂、既遂犯行，時間緊接，所犯均係犯罪構成要件相同之罪名，顯係基於概括犯
    意為之，應依刑法五十六條之規定，以竊盜罪既遂論，並加重其刑。另按檢察官
    就犯罪事實一部起訴者，其效力及於全部，刑事訴訟法第二百六十七條定有明文
    ，查被告所犯有連續犯之裁判上一罪關係，檢察官已就事實欄第一項犯罪事實起
    訴者，效力及於全部犯罪事實，且經臺灣板橋地方法院檢察署八十八年度偵字第
    二一八七八號併案移送審理，本院自應併予審理，附此敘明。次查被告前曾因麻
    醉藥品管理條例案件，於八十三年六月十六日經臺灣士林地方法院判處有期徒刑
    五月，並於同年十二月十三日確定；又因詐欺罪於八十四年三月九日經臺灣士林
    地方法院判處有期徒刑十月，並於同年七月六日確定；俟該院依聲請而定其執行
    刑為有期徒刑一年二月，於八十五年九月十六日執行完畢；復因竊盜罪於八十六
    年十月十五日經本院判處有期徒刑一年二月後確定；復因麻醉藥品管理條例案件
    ，於八十七年二月十七日經臺灣臺北地方法院處有期徒刑六月後確定，再經本院
    依聲請而定其執行刑為有期徒刑一年六月，於八十八年三月十二日執行完畢，此
    有臺灣高等法院檢察署刑案記錄檢覆表在卷可按，其五年內再犯本件有期徒刑以
    上之罪，為累犯，應依刑法第四十七條加重其刑，並依同法第七十條遞加其刑。
    爰審酌被告素行不佳，有多次竊盜犯行，且於案件偵查中經諭知限制住居後，不
    逾二週即再犯竊盜罪之犯罪動機、目的、手段、本件其第一次竊盜犯行係屬未遂
    ，第二次竊盜犯行所得財物尚菲、所生危害非鉅以及犯罪後的態度等一切情狀，
    量處如主文所示之刑，以茲懲儆。又檢察官雖具體求處有期徒刑一年，本院據上
    酌量，認其求刑過重，尚有未宜，附此敘明。
據上論斷，應依刑事訴訟法第二百九十九條第一項前段，刑法第五十六條、第三百二
十條第一項、第三項、第四十七條、第七十條、罰金罰鍰提高標準條例第一條前段，
判決如主文。
本案經檢察官孟玉梅到庭執行職務
中      華      民      國    八十九    年        二        月    二    日
                                      臺灣臺北地方法院刑事第三庭
                                          法  官  范  清  銘
右正本證明與原本無異
如不服本判決應於送達後十日內向本院提出上訴狀
                                          書記官  許  婉  如
中      華      民      國    八十九      年      二        月    三    日
附錄本案論罪科刑法條全文
刑法第三百二十條第一項：
意圖為自己或第三人不法之所有，而竊取他人之動產者為竊盜罪，處五年以下有期徒
刑、拘役或五百以下罰金。


司法院資訊處製作；財團法人民間司法改革基金會備份。
